最高法院刑事判決　　　　　　一○○年度台上字第七一八三號
上　訴　人　國防部最高軍事法院檢察署軍事檢察官
被　　　告　王喜忠
選任辯護人　王鳳安律師
上列上訴人因被告妨害性自主案件，不服國防部最高軍事法院中
華民國九十九年七月三十日上訴審判決（九十九年度上訴字第七
號，起訴案號：國防部高等軍事法院高雄分院檢察署九十八年度
偵字第三五號），提起上訴，本院判決如下：
    主  文
上訴駁回。
    理  由
按刑事訴訟法第三百七十七條規定，上訴於第三審法院，非以判
決違背法令為理由，不得為之。是提起第三審上訴，應以原判決
違背法令為理由，係屬法定要件。如果上訴理由書狀並未依據卷
內訴訟資料，具體指摘原判決不適用何種法則或如何適用不當，
或所指摘原判決違法情事，顯與法律規定得為第三審上訴理由之
違法情形，不相適合時，均應認其上訴為違背法律上之程式，予
以駁回。本件軍事檢察官上訴意旨略稱：(一)被告王喜忠以違反未
滿十四歲之被害人000000000女子（姓名、年籍詳卷，下稱Ａ女
）意願之方法，在行人道撫摸Ａ女胸部數次，嗣Ａ女逃到旁邊之
騎樓，被告又騎機車追到騎樓處，再以手撫摸Ａ女胸部並強抓其
乳房，客觀上其犯罪地點不同，時間亦有前後之分，已足區分為
獨立之行為，應以數罪分論併罰。原判決認係接續犯而論以單純
一罪，自有適用法則不當之違誤。(二)被告犯後迄今仍飾詞狡辯，
否認犯行，原判決漏未斟酌，僅處以有期徒刑三年二月，量刑失
輕，有判決理由不備之違法云云。
惟查，原判決依憑被告不利於己之部分供述，證人之證詞，證人
Ａ女之父、警員涂智和、吳孟真之證詞，被告持用門號00000000
00號電話通聯紀錄、台灣大哥大股份有限公司函等證據，資以認
定被告有原判決事實欄所記載之犯罪事實，因而撤銷初審判決，
改判仍論處被告犯對於未滿十四歲之女子，以其他違反其意願之
方法，而為猥褻之行為罪刑（處有期徒刑三年二月），已詳述其
所依憑之證據及認定之理由。對於被告辯稱：伊並非本案犯罪主
體，吳孟真無法目擊機車之車牌云云。經綜合調查證據之結果，
認係卸責之詞，不足採信，分別在判決理由內詳予指駁，並說明
其證據取捨及判斷之理由。且敘明：(1)Ａ女及吳○○均確認被告
騎機車強制猥褻Ａ女，被告持用電話之基地台亦在案發地點附近
，案發當天日出時刻為上午五時十七分，而案發時上午六時許，
天色已亮，往來行人甚少，吳孟真正在窗戶旁邊抽菸，目睹案發
經過將近十分鐘之久，自無誤認被告機車車牌號碼之可能。(2)被
告對Ａ女之猥褻行為，基於同一目的，行為人主觀上係以各個舉
動僅為其全部犯罪行為之一部，而客觀上亦認係實施一個犯罪，
且侵害同一之法益，因各行為之獨立性極為薄弱，依一般社會健
全觀念，在時間差距上，難以強行分開，在刑法評價上，應視為
數個舉動之接續施行，僅論以接續犯之包括一罪，成立一個罪名
各等語甚詳。原判決所為論述，核與卷證資料相符，從形式上觀
察，並無足以影響判決結果之違背法令之情形。按(一)認事採證、
證據之取捨及證據證明力之判斷，俱屬事實審法院之職權，苟無
違背證據法則，自不能指為違法。本件原審審酌上開證據，據此
認定上訴人有本件之犯罪事實。對於上訴人之辯解，認不足採，
已分別在判決內詳述其認事採證、證據取捨及判斷之理由，核與
證據法則並無違背，原判決並已敘明本件被告數個猥褻舉動，係
接續犯，應成立一罪，為其職權之適法行使，於法並無不合，自
無上訴意旨(一)所指之違誤。(二)量刑輕重係屬法院得依職權自由裁
量之事項，原判決已斟酌刑法第五十七條各款所列情狀而未逾法
定刑度，又無顯失衡平之情形，自不得遽指為違法。上訴意旨(二)
所指，就屬原審量刑職權之適法行使，任意指摘為違法，並非適
法之第三審上訴理由。檢察官上訴意旨所指，核與法律規定得為
第三審上訴理由之違法情形，均不相適合，應認其上訴違背法律
上之程式，予以駁回。
據上論結，應依軍事審判法第二百零六條第一項、刑事訴訟法第
三百九十五條前段，判決如主文。
中    華    民    國  一○○  年   十二   月  二十二  日
                      最高法院刑事第八庭
                          審判長法官  黃  一  鑫  
                                法官  張  春  福  
                                法官  吳  三  龍  
                                法官  李  錦  樑  
                                法官  宋  明  中  
本件正本證明與原本無異
                                      書  記  官  
中    華    民    國  一○○  年   十二   月  二十八  日
                                                      V